臺灣彰化地方法院刑事判決
111年度易字第791號
公  訴  人  臺灣彰化地方檢察署檢察官  
被      告  汪瑞鐘


上列被告因加重竊盜案件，經檢察官提起公訴（111年度偵字第8
650、9029號），本院判決如下：
    主  文
汪瑞鐘犯攜帶兇器竊盜，處有期徒刑陸月，如易科罰金，以新臺
幣壹仟元折算壹日；又犯攜帶兇器竊盜，處有期徒刑陸月，如易
科罰金，以新臺幣壹仟元折算壹日。應執行有期徒刑捌月，如易
科罰金，以新臺幣壹仟元折算壹日。
未扣案之犯罪所得即活動式車阻壹個沒收，於全部或一部不能沒
收或不宜執行沒收時，追徵其價額。
    事  實
一、汪瑞鐘意圖為自己不法之所有，而基於竊盜之犯意，分別於
    ：
㈠、民國111年5月1日上午5時55分前2、3日某時許，騎乘車牌號
    碼000-0000號普通重型機車，至彰化縣○○鄉○○路000號前之
    糯米坊前，為竊取該處由埔鹽鄉公所設立之活動式車阻，遂
    先以客觀上足以供凶器使用之鐵夾將活動式車阻之鎖頭破壞
    後先行離去，再於同年5月1日上午5時55分許，騎乘上揭普
    通重型機車返回該處，徒手竊取上揭鎖頭已遭破壞之活動式
    車阻1個（價值新臺幣3,600元），得手後將該活動式車阻置
    於上揭機車踏板上後即騎車離去。嗣為活動車阻之管領權人
    吳俊德發現遭竊後報警，經警據報到場處理後，始循線查獲
    上情。
㈡、111年5月29日上午7時許，騎乘上揭普通重型機車前往彰化縣
    芳苑鄉漢寶村萬興排水溝北側道路，以客觀上足以供凶器使
    用之鉗子與板手竊取施新民所有之號碼YGU-822號普通重型
    機車車牌一面（已發還），得手後並將其懸掛於上揭原車牌
    號碼000-0000號普通重型機車上。嗣為施新民發現車牌遭竊
    後報警，經警據報到場處理後，始循線查獲上情。
二、案經彰化縣埔鹽鄉公所委由吳俊德訴請彰化縣警察局溪湖分
    局報請臺灣彰化地方法院檢察署檢察官偵查起訴。
    理　由
壹、程序方面：
    本件認定事實所引用之本件卷證所有證據，檢察官及被告等
    迄於本院言詞辯論終結前均未表示異議，本院審酌前開書證
    、物證並無證據證明係公務員違背法定程序所取得，亦無刑
    事訴訟法第159條之4之顯有不可信之情況與不得作為證據之
    情形，本件認定事實所引用之本件卷證所有證據，均認為有
    證據能力。
貳、實體方面　　
一、上揭事實，業據被告汪瑞鐘國成於警詢、偵查及本院審理中
    供承不諱，核與經證人即告訴人吳俊德與被害人施新民於警
    訊之指證情節相符，復有監視器影像翻拍及現場蒐證暨指認
    照片、車輛詳細資料報表（牌照號碼MLF-8623號）、彰化縣
    警察局溪湖分局扣押筆錄、扣押物品目錄表、扣押物品收據
    、失車-案件基本資料詳細畫面報表、彰化縣警察局芳苑分
    局漢寶派出所受（處）理案件明細表、受（處）理案件證明
    單、贓物認領保管單與車輛詳細資料報表（牌照號碼YGU-82
    2號）等資料在卷可憑，足認被告之自白與事實相符，本件
    事證明確，被告犯行洵堪認定。
二、按鐵夾、鉗子與板手係屬材質堅硬末端尖銳之鐵製工具、客
    觀上具有危險性、自足充為兇器；是被告汪瑞鐘2次所為，
    均係犯刑法第321條第1項第3款之攜帶凶器竊盜罪。其先後2
    次犯行，時地各異，犯意有別，應分論併罰之。
三、爰審酌被告目前尚無前科有被告之臺灣高等法院被告前案紀
    錄表及臺灣彰化地方法院檢察署刑案資料查註紀錄表各1份
    附卷可參本院審酌被告本案犯罪動機、目的、手段、所竊物
    品價值不高、所生危害尚非鉅大及其犯後坦承犯行、態度尚
    佳等一切情狀，分別量處如主文所示之刑，並定其應執行刑
    及諭知易科罰金之折算標準，以示懲儆。
四、沒收部分：
㈠、按犯罪所得，屬於犯罪行為人者，沒收之；前2項之沒收，於
    全部或一部不能沒收或不宜執行沒收時，追徵其價額；第1
    項及第2項之犯罪所得，包括違法行為所得、其變得之物或
    財產上利益及其孳息；犯罪所得已實際合法發還被害人者，
    不予宣告沒收或追徵，刑法第38條之1第1項前段、第3項、
    第4項、第5項分別定有明文。被告汪瑞鐘竊取沽動式車阻1
    個（價值新臺幣3600元），為被告之犯罪所得，應予宣告沒
    收，並於全部或一部不能沒收或不宜執行沒收時，追徵其價
    額。
㈡、又被告作案用之鐵夾、鉗子及板等並未扣於本案，為免執行
    困難，是不予宣告沒收。
㈢、扣案之車牌號碼000-000機車車牌1面，均屬被告為本案犯行
    之犯罪所得，復已實際合法發還被害人施新民，此有贓物認
    領保管單1紙在卷可佐，依刑法第38條之1第5項規定，即毋
    庸諭知沒收或追徵。　　
據上論斷，應依刑事訴訟法第452條、第273條之1第1項、第299
條第1項前段，刑法第321條第1項第3款、第51條第5款、第41條
第1項前段、第8項，判決如主文。
本案經檢察官林芬芳提公訴，經檢察官張嘉宏到庭執行職務。
中　　華　　民　　國　　111 　年　　9 　　月　　26　　日
                  刑事第五庭        法  官  鮑慧忠
以上正本證明與原本無異。
如不服本判決應於收受判決後20日內，向本院提出上訴書狀，並
應敘述具體理由。其未敘述上訴理由者，應於上訴期間屆滿後20
日內向本院補提理由書(均須按他造當事人之人數附繕本)「切勿
逕送上級法院」。
告訴人或被害人對於判決如有不服具備理由請求檢察官上訴者，
其上訴期間之計算係以檢察官收受判決正本之日期為準。
中　　華　　民　　國　　111 　年　　9 　　月　　26　　日
                                    書記官  羅婉嘉

附錄本案論罪科刑法條：
中華民國刑法第321條
（加重竊盜罪）
犯竊盜罪而有左列情形之一者，處6月以上、5年以下有期徒刑：
一  於夜間侵入住宅或有人居住之建築物、船艦或隱匿其內而犯
    之者。
二  毀越門扇、牆垣或其他安全設備而犯之者。
三  攜帶兇器而犯之者。
四  結夥三人以上而犯之者。
五  乘火災、水災或其他災害之際而犯之者。
六  在車站或埠頭而犯之者。
前項之未遂犯罰之。